臺灣高雄地方法院民事裁定
111年度聲字第67號
聲  請  人  陳慶文  
代  理  人  蕭永宏律師
相  對  人  蕭蔡月珍
上列當事人間聲請停止執行事件，本院裁定如下：
  主  文
聲請人供擔保新臺幣壹拾伍萬元後，本院一一一年度司執字第三
○八二四號執行事件之強制執行程序，於本院一一一年度審訴字
第四五一號（含其後改分之訴訟事件）債務人異議之訴事件判決
確定前應暫予停止。
  理  由
一、按有回復原狀之聲請，或提起再審或異議之訴，或對於和解
    為繼續審判之請求，或提起宣告調解無效之訴，撤銷調解之
    訴，或對於法院依強制執行法第4條第1項第5款之裁定提起
    抗告時，法院因必要情形或依聲請定相當並確實擔保，得為
    停止強制執行之裁定，強制執行法第18條第2項定有明文。
二、聲請意旨略以：聲請人與相對人間給付票款（註：應為會款
    之誤繕）事件，經聲請人提起債務人異議之訴在案（即本院
    111年度審訴字第451號，下稱系爭債務人異議之訴事件），
    爰依強制執行法第18條第1項之規定，聲請准供擔保後，於
    系爭債務人異議之訴事件判決判決確定前，裁定停止本院11
    1年度司執字第30824號強制執行事件（下稱系爭執行程序）
    之執行等語。
三、經查，相對人係執本院92年度鳳簡移調字第33號調解筆錄為
    執行名義，對聲請人之不動產為強制執行，以清償新臺幣（
    下同）90萬元，經本院以系爭執行程序受理；而聲請人則以
    其對相對人之欠款均已清償完畢為由，對相對人提起系爭債
    務人異議之訴事件等情，經本院調取系爭執行程序卷、系爭
    債務人異議之訴事件卷核閱屬實，此部分之事實，自堪認定
    。是聲請人既已向本院提起債務人異議之訴，且其異議之訴
    並非顯無理由，故聲請人聲請裁定停止系爭執行程序，揆諸
    前揭規定，於法自無不合。
四、聲請人提起債務人異議之訴，其訴訟標的價額為90萬元，係
    不得上訴第三審之事件。再斟酌司法院頒佈之各級法院辦案
    期限實施要點，民事通常程序第一審審判案件應於收案之日
    起1 年4 個月內終結，第二審審判案件為2 年，估計本件債
    務人異議之訴事件判決確定所需時間為3 年4 個月，按法定
    週年利率百分之五計算，則相對人因停止執行所可能遭受之
    利息損失約為15萬元【計算式：90萬×5%×(3 ＋4/12) =15萬
    】，爰命聲請人以15萬元供擔保後停止系爭強制執行程序。
五、依強制執行法第18條第2項，裁定如主文。
中　　華　　民　　國　　111 　年　　5 　　月　　6 　日  
                   民事第三庭  法　官  鄭珮玟
以上正本係照原本作成。
如對本裁定抗告須於裁定送達後10日內向本院提出抗告狀，並繳
納裁判費新台幣1,000元。
中　　華　　民　　國　　111 　年　　5 　　月　　6 　　日
                               書記官  張傑琦